臺灣高雄地方法院刑事判決　　　　　　　93年度訴字第2114號
公　訴　人　臺灣高雄地方法院檢察署檢察官
被　　　告　乙○○　男　26歲.
上列被告因違反毒品危害防制條例案件，經檢察官提起公訴（93
年度毒偵字第3418號），及移送併案（93年度毒偵字第6776號）
，本院於準備程序進行中，因被告就被訴事實為有罪之陳述，經
告知簡式審判程序意旨，並聽取公訴人及被告之意見後，本院合
議庭裁定由受命法官獨任依簡式審判程序審理，判決如下：
    主  文
乙○○連續施用第一級毒品，處有期徒刑捌月。扣案之第一級毒
品海洛因壹包（淨重零點柒壹公克、空包裝重零點參參公克）沒
收銷燬之。又連續施用第二級毒品，處有期徒刑陸月。應執行有
期徒刑壹年壹月，扣案之第一級毒品海洛因壹包（淨重零點柒壹
公克、空包裝重零點參參公克）沒收銷燬之。
    事  實
一、乙○○前於民國90年間，因施用毒品案件，經本院以90年度
    毒聲字第2838號裁定送觀察、勒戒後，認有繼續施用毒品之
    傾向，再經本院以90年度毒聲字第3391號裁定令入戒治處所
    施以強制戒治。嗣經本院以90年度毒聲字第63956號裁定停
    止強制戒治付保護管束，並於91年5月29日保護管束期滿執
    行完畢，並經臺灣地方法院檢察署檢察官於91年9月20日以
    91年度戒毒偵字第864號不起訴處分確定。又於92年間，因
    施用毒品案件，經本院以92年度毒聲字第3779號裁定令入戒
    治處所施以強制戒治，嗣經本院以92年度毒聲字第7335號裁
    定停止強制戒治付保護管束，於92年12月16日停止處分出監
    ，並因毒品危害防制條例修正，經臺灣高雄地方法院檢察署
    檢察官於93年3月12日報結該案。詎仍不知戒絕毒癮，明知
    海洛因及甲基安非他命係毒品危害防制條例第2條第2項第1
    款、第2款所明定之第一、二級毒品，不得持有及施用，仍
    於前述強制戒治執行完畢釋放後5年內，復基於施用第一級
    毒品海洛因及第二級毒品甲基安非他命之概括犯意，自93年
    6月2日22時許起至93年11月5日10時許止，以每3至4日施用
    一次之頻率，連續在高雄縣大寮鄉○○村○○○路382巷44號
    品海洛因摻在香菸內吸取其煙霧之方式及將甲基安非他命（
    起訴書誤載為安非他命）置於玻璃球內燒烤吸取煙霧之方式
    ，施用第一級毒品海洛因及第二級毒品甲基安非他命多次；
    嗣(1)於93年6月3日14時20分許經臺灣高雄地方法院檢察署觀
    護人通知其前往該署接受採尿送驗後查獲；(2)於同年11月5
    日16時5分許，為警在高雄縣鳳山市○○街94號3樓租屋處查
    獲，並扣得乙○○所有之第一級毒品海洛因1小包（淨重
    0.71公克、空包裝重0.33公克），並經其同意採集尿液送驗
    後始知上情。
二、案經臺灣高雄地方法院檢察署檢察官自動檢舉及高雄縣政府
    警察局鳳山分局報請臺灣高雄地方法院檢察署檢察官偵查起
    訴及併案。
    理  由
一、按本件被告乙○○所犯係死刑、無期徒刑、最輕本刑為3年
    以上有期徒刑以外之罪，其於準備程序就前揭被訴事實為有
    罪之陳述，經受命法官告知簡式審判程序之旨，並聽取其與
    公訴人之意見後，本院認無不得或不宜改依簡式審判程序進
    行之處，爰依刑事訴訟法第273條之1第1項、第284條之1，
    裁定本件由受命法官獨任進行簡式審判程序，合先敘明。
二、訊據被告乙○○對於右揭時、地，連續以上述方式施用第一
    級毒品海洛因及第二級毒品甲基安非他命多次之事實坦承不
    諱，且查：
  (1)被告分別於93年6月3日14時20分許至臺灣高雄地方法院檢察
    署及於同年11月5日16時5分許為警查獲時所採集之尿液，經
    學毒物研究中心93年6月15日及高雄縣政府衛生局93年11 月
    19日93煙檢字第2685號煙毒尿液檢驗成績書、尿液檢體監管
    紀錄表、尿液流程管制清冊各1份附卷可稽。扣案之疑似海
    洛因粉末1包，經送請法務部調查局鑑定結果，認確含第一
    級毒品海洛因成份（淨重0.71公克、空包裝重0.33公克），
    有法務部調查局93年11月30日調科壹字第220018664號鑑定
    通知書1紙在卷可憑。此外，復有搜索扣押筆錄、扣押物品
    目錄表各1份、照片2張附卷足資佐證。綜上足認，被告前揭
    自白與事實相符，應堪採為被告有罪之證據，則被告連續施
    用第一級毒品海洛因及第二級毒品甲基安非他命多次之犯行
    ，堪以認定。
  (2)被告前於90年間，因施用毒品案件，經本院以90年度毒聲字
    第2838號裁定送觀察、勒戒後，認有繼續施用毒品之傾向，
    再經本院以90年度毒聲字第3391號裁定令入戒治處所施以強
    制戒治。嗣經本院以90年度毒聲字第63956號裁定停止強制
    戒治付保護管束，並於91年5月29日保護管束期滿執行完畢
    ，並經臺灣地方法院檢察署檢察官於91年9月20日以91年度
    戒毒偵字第864號不起訴處分確定。又於92年間，因施用毒
    品案件，經本院以92年度毒聲字第3779號裁定令入戒治處所
    施以強制戒治，嗣經本院以92年度毒聲字第7335號裁定停止
    強制戒治付保護管束，於92年12月16日停止處分出監，並因
    毒品危害防制條例修正，經臺灣高雄地方法院檢察署檢察官
    於93年3月12日報結該案，此有臺灣高等法院被告全國前案
    紀錄表、上開不起訴處分書各1紙在卷足參，其於前案強制
    戒治執行完畢後，5年內再犯本件施用毒品罪之事實，事證
    明確，應予依法論科。
三、查海洛因、安非他命分別係毒品危害防制條例第2條第2項所
    稱之第一級、第二級毒品，不得非法持有、施用。核被告乙
    ○○所為，係犯毒品危害防制條例第10條第1項之施用第一
    級毒品罪及同條第2項之施用第二級毒品罪。其施用第一級
    、第二級毒品前後，持有海洛因、甲基安非他命之低度行為
    ，應分別為施用之高度行為所吸收，均不另論罪。又被告先
    後多次施用第一級、第二級毒品等犯行，均時間緊接，犯罪
    構成要件亦均相同，顯各係基於概括犯意反覆為之，均應依
    連續犯之規定各論以一罪，並依刑法第56條加重其刑。被告
    所犯上述二罪，犯意各別，行為互殊，應予分論併罰。另
    本件起訴書於起訴事實雖僅記載被告於93年6月3日14時20分
    許回溯24小時內，在不詳地點施用第一級毒品海洛因及第二
    級毒品甲基安非他命之犯行，然檢察官就犯罪事實一部起訴
    者，其效力及於全部，被告其餘數次施用第一級毒品海洛因
    及第二級毒品甲基安非他命之犯行，與前揭業經起訴有罪部
    分，時間緊接且犯罪構成要件相同，顯係基於概括犯意而為
    之，有連續犯裁判上一罪關係，本院自得併予審理，併此敘
    明。爰審酌被告經強制戒治執行完畢後，仍未能戒絕其毒癮
    ，足證前開保安處遇措施已難收矯治其惡性，惟念其於犯罪
    後坦承犯行，態度尚佳及所犯為自戕行為等一切情狀，分別
    量處如主文所示之刑，並定其應執行刑，以資懲儆。扣案之
    第一級毒品海洛因1包（淨重0.71公克、空包裝重0.33公克
    ），屬查獲之第一級毒品，爰依毒品危害防制條例第18條第
    1項前段規定，不問屬於犯人與否，宣告沒收銷燬之。至鑑
    驗耗用之第一級毒品洛因既已滅失，爰不予宣告沒收銷燬。
據上論斷，應依刑事訴訟法第273條之1第1項、第284條之1、第
299 條第1項前段，毒品危害防制條例第10條第1項、第2項、第
18條第1項前段、第23條第2項，刑法第11條前段、第56條、第51
條第5款，判決如主文。
本案經檢察官甲○○到庭執行職務。
中　　華　　民　　國　　94　　年　　4 　　月　　29　　日
                  鳳山刑事第1庭      法　官  林芳華
以上正本證明與原本無異。
如不服本判決，應於判決送達後10日內，向本院提出上訴狀。
                                     書記官  賴佳慧
中　　華　　民　　國　　94　　年　　5 　　月　　2 　　日
附錄本案論罪科刑法條
毒品危害防制條例第10條
施用第一級毒品者，處6月以上5年以下有期徒刑。
施用第二級毒品者，處3年以下有期徒刑。
